【裁判字號】    97,交聲,1823
【裁判日期】    970925
【裁判案由】    聲明異議
【裁判全文】
臺灣高雄地方法院交通事件裁定        97年度交聲字第1823號
原處分機關  高雄市政府交通局
異  議  人
即受處分人  乙○○
上列異議人因違反道路交通管理處罰條例案件，對於高雄市政府
交通局中華民國97年7 月9 日所為之處分（原處分案號：高市交
裁字第裁32-Z00000000號），聲明異議，本院裁定如下：
    主  文
異議駁回。
    理  由
一、異議意旨略以：異議人即受處分人乙○○於民國92年2 月2
    日上午9 時50分許，駕駛車牌號碼7K－9561號自小客車，行
    經國道一號北上273 公里處時，經警以雷射測速槍測得時速
    114 公里，認有超速之違規。然當時為春節期間，車流量極
    高，且異議人車內乘載妻女，故不可能有超速之違規，為此
    依法聲明異議，請求撤銷原處分等語。
二、按汽車行駛高速公路，應依速限標誌指示，高速公路及快速
    公路交通管制規則第5 條第1 項前段著有明文。次按汽車行
    駛於高速公路之道路，不遵使用限制、禁止、行車管制及管
    理事項之管制規則而行車速度超過規定之最高速限者，處汽
    車駕駛人新臺幣（下同）3,000 元以上6,000 元以下罰鍰；
    汽車駕駛人違反道路交通管理處罰條例第33條第1 項之規定
    者，應記違規點數1 點，道路交通管理處罰條例第33條第1
    項第1 款、第63條第1 項第1 款分別規定甚明。
三、經查：
(一)異議人於上開時、地駕駛前開自小客車，行經國道一號北上
    273 公里處時，經警以雷射測速槍測得時速114 公里，認有
    超速之違規，舉發異議人有超速行駛之違規行為等情，業經
    異議人自承屬實，核與現場舉發之員警即證人甲○○於本院
    調查中所證述情節一致，並有內政部警政署國道公路警察局
    公警交字第Z00000000 號舉發違反道路交通管理事件通知單
    （見本院卷第7 頁）及高雄市政府交通局違反道路交通管理
    事件裁決書高市交裁字第32-Z00000000號裁決書（見本院卷
    第4 頁）各1 紙在卷可稽，此部分事實堪以認定。
(二)證人甲○○於本院調查中具結證稱：伊於92年2 月2 日上午
    ，在國道273 公里北上路段路肩處，以警車為據點，執行例
    行性巡邏，兼以雷射測速槍執行超速取締工作，於同日上午
    9 時50分許，發現異議人車速相較於其他車輛快，便以測速
    槍所發出雷射單點瞄準異議人之車輛，測速槍螢幕隨即顯示
    異議人車輛距離警車為「324.7 公尺」且時速為「114 公里
    」，超過該路段限速100 公里，待異議人之車輛距離警車約
    100 公尺時，就持紅旗將異議人攔下取締，過程中沒有離開
    視線，因此能確定是異議人之車輛超速等語（見本院卷第31
    頁至第33頁），而證人甲○○與異議人並無怨隙，應無故意
    為虛偽不實陳述之理，其基於執行勤務之過程所為之證述應
    屬可採。又本案為機動性當場測速攔檢舉發，並經異議人確
    認測得車速已超過該路段速限，此為異議人所自承（見本院
    卷第31頁），復有內政部警政署國道公路警察局第四警察隊
    函文（見本院卷第20頁）及本院辦理案件電話紀錄查詢表（
    見本院卷第24頁）各1 份在卷可稽，而本案使用之測速槍為
    LTI20. 20 雷達測速設備，能量測目標車輛速率達到199 英
    哩/ 時（1 英哩＝1.61公里，199 英哩＝320.39公里），在
    野外距離長達5600英呎（1 英呎＝0.3048公尺，560 英呎＝
    1706.88 公尺），此有LTI20.20實驗室及野外鑑測報告中譯
    本（見本院卷第35頁至第49頁）1 份附卷可稽，是以本件證
    人所使用雷射測速槍測得異議人車輛之距離及速度既在檢定
    合格之有效限度內，其準確性應無庸置疑。
(三)異議人雖以前詞聲明異議，惟查，異議人先於向高雄市政府
    交通局交通事件裁決中心提出之申訴書上稱：伊當時車速約
    100 公里，沒有超速，且距離前車約70～80公尺等語（見本
    院卷第10頁），復於本院調查中改稱：伊對當時車速不太記
    得，證人有將測速槍測得之車速提示伊看，印象中是104 公
    里，且距離前車約20～30公尺等語（見本院卷第31頁），茲
    對照異議人前後所述不一，則證人當時是否確知車速多少，
    顯已有疑；其次，異議人稱：如果伊車速有114 公里，則證
    人鎖定伊車輛後，如何能在短時間內將測速槍放回警車內後
    再攔下伊，伊又如何能在短時間內煞車並停在警車前等語（
    見本院卷第33頁），然證人係於距離異議人324.7公尺處測
     得 異議人超速，距離約100 公尺時以紅旗攔下異議人，已
    如前述，則其間尚有約224 公尺之差距，倘異議人自被鎖定
    後至被攔下前止，時速始終保持114 公里，則經過224 公尺
    之距離需費約7.07秒（計算式為114 公里*1000 公尺＝1140
    00公尺，114000公尺/60 分鐘/60 秒＝每秒31 .66 公尺 ，
    224 公尺/ 每秒31.66 公尺＝約7.07秒），足許證人放回測
    速槍後再攔下異議人，況衡諸常情，異議人難以一直保持此
    高速在高速公路上行駛，是異議人執此質疑證人所言，並不
    可採；此外，國道一號北上273 公里處速限應為100 公里，
    業據證人結證明確，復有上揭函文1 份可稽，應堪認定，是
    異議人稱該路段限速為90公里，進而認為伊不可能開到114
    公里等語，洵無所據，難以採信。
四、綜上所述，本件異議人為汽車駕駛人，其駕車行駛於國道一
    號高速公路，超過規定最高速限之事實，事證已臻明確。原
    處分機關依道路交通管理處罰條例第33條第1 項第1 款規定
    裁處罰鍰；復依同條例第63條第1 項第1 款規定，併記違規
    點數1 點，其裁罰並無違法或不當之處。異議人不服裁決處
    分，提起本件異議，為無理由，應予駁回。
五、據上論斷，應依道路交通案件處理法第19條，裁定如主文。
中    華    民    國    97    年    9     月    2 5   日
                  交通法庭    法  官   李俊霖
以上正本證明與原本相同。
如不服本裁定，應於收受送達後五日內，提出抗告。
中    華    民    國    97    年    9     月    25    日
                              書記官   武凱葳


司法院資訊處製作；財團法人民間司法改革基金會備份。
